臺灣高等法院民事裁定  
111年度勞聲字第25號
聲  請  人  千翔保全股份有限公司
法定代理人  黃平璋  
聲  請  人  怡鼎國際資產管理股份有限公司
法定代理人  李岱容  
上列抗告人因與相對人李彥廣間定暫時狀態處分事件，聲請人聲
請撤銷定暫時狀態處分，本院裁定如下：
    主    文
聲請駁回。
聲請訴訟費用由聲請人負擔。
    理    由
一、按假扣押之原因消滅、債權人受本案敗訴判決確定或其他命
    假扣押之情事變更者，債務人得聲請撤銷假扣押裁定，民事
    訴訟法第530條第1項定有明文。是項規定，依同法第538條
    之4、第533條本文規定，於定暫時狀態之處分準用之。又前
    開規定，依勞動事件法第15條規定，於勞動事件準用之。而
    所謂定暫時狀態處分之原因消滅，係指已無因防止重大之損
    害發生或避免急迫之危險或有其他相類情形，而有就爭執之
    法律關係，定暫時狀態之必要而言。所謂其他命處分之情事
    變更者，指債權人依定暫時狀態處分保全之請求，「已經消
    滅」或「已喪失」其聲請處分之權利等情形。倘就爭執之法
    律關係，仍有定暫時狀態之必要，且無其他之情事變更，無
    容債務人聲請撤銷定暫時狀態處分裁定之餘地(最高法院110
    年度台抗字第50號裁定參照)。　　
二、本件相對人主張其與聲請人間有僱傭關係存在，經聲請人派
    赴大陸地區擔任鄭州建業天筑會所經理一職，約定薪資如附
    表所示，詎聲請人於民國109年6月23日違法終止勞動契約，
    造成其頓失收入來源，於訴訟進行中無以維持生計，受有重
    大損害，依民事訴訟法第538條、勞動事件法第49條規定，
    聲請定暫時狀態處分。經原法院以109年度勞全字第11號及
    本院109年度勞抗字第120號裁定（下稱系爭處分)，准許：
    聲請人在兩造確認僱傭關係存在等事件終結確定前，應繼續
    僱傭相對人，並依附表所示之薪資項目及相對人勞務提供地
    ，按月給付薪資。
三、聲請意旨略以：相對人原提供勞務之鄭州建業天筑會所已於
    110年4月30日終止與伊等所屬集團關係企業千翔物業管理(
    上海)有限公司之服務契約，伊等依工作規則、相對人簽署
    之服務同意書，在不違反調動5原則之前提下，於110年8月3
    日通知相對人應於同年月15日前至伊所屬集團關係企業之「
    ○○省○○市○○○區○○○路○○○○○○著物業服務中心」提供勞務，詎
    相對人未遵期報到，伊等乃於110年10月18日依勞動基準法(
    下稱勞基法)第12條第1項第6款規定終止兩造間勞動契約，
    相對人聲請定暫時狀態處分之原因已消滅，有情事變更，爰
    聲請撤銷系爭處分。　　
四、經查：
  ㈠相對人前向原法院聲請定暫時狀態處分，經原法院以109年勞
    全字第11號裁定准許聲請人在兩造確認僱傭關係存在等事件
    終結確定前，應繼續僱傭相對人，並依附表所示之薪資項目
    及相對人勞務提供地，按月給付薪資；如其中一聲請人已為
    給付，他聲請人於給付範圍內同免其責任。聲請人聲明不服
    ，提起抗告，經本院以109勞抗字第120號裁定就不真正連帶
    給付部分予以廢棄，駁回該部分聲請，並駁回其餘抗告。聲
    請人提起再抗告，經最高法院110年度台抗字第493號裁定駁
    回再抗告而告確定，上開各情，業經本院調閱系爭定暫時狀
    態事件卷宗查明屬實。
  ㈡抗告人雖主張其於110年8月3日通知相對人應於同年月15日前
    至聲請人集團關係企業之「○○省○○市○○○區○○○路○○○○○○著物
    業服務中心」提供勞務，相對人拒不遵期報到，無正當理由
    繼續曠工3日，經其於110年10月18日終止兩造間勞動契約，
    定暫時狀態之原因消滅，有情事變更云云。惟查，聲請人雖
    於本院100年度勞上字第156號事件提起反訴，請求確認兩造
    間雇傭關係不存在(見本院110年勞上字第156號卷第389-391
    頁)，然聲請人依勞基法第12條第1項第6款規定終止兩造間
    勞動契約，為相對人所否認，並稱：聲請人通知其復職所為
    之調動，違反未對勞動條件作不利變更及考量勞工及家庭之
    生活利益等規定，其調動並非適法等語(見本院卷第39頁)，
    則聲請人是否合法終止兩造間之勞動契約猶有爭執，尚待法
    院調查審理，而非在形式上可當然認定；又相對人本案訴訟
    尚未終結，系爭處分之原因並未消滅，況勞動事件法第49條
    之規範目的，非僅暫時性滿足勞工生活上之急迫需求，尚寓
    有使勞工繼續工作以維持其職業上技能及競爭力，涉及其工
    作權、人格權之保護，非單純為金錢給付即滿足勞工之本案
    請求，是法院依上開規定所為之處分，尚無許雇主提供反擔
    保後撤銷系爭處分之餘地，自仍有維持之必要。聲請人依民
    事訴訟法第538條之4、第533條準用第530條第1項規定，聲
    請撤銷系爭處分，即非有據 。
五、綜上所述，聲請人聲請撤銷定暫時狀態處分，尚屬無據，不
    應准許，應予駁回。
六、據上論結，本件聲請為無理由，爰裁定如主文。　
中　　華　　民　　國　　111 　年　　6 　　月　　17　　日
                    勞動法庭
                        審判長法  官  胡宏文        
　　　　　　　　　　　        法  官  陳筱蓉    
　　　　　　　　　　　　　  　法  官  楊雅清
正本係照原本作成。
如不服本裁定，應於收受送達後10日內向本院提出抗告狀，並應
繳納抗告費新臺幣１千元。
中　　華　　民　　國　　111 　年　　6 　　月　　17　　日
　　　　　　　　　　　　    　書記官　陳惠娟
附表：（幣別：人民幣）
本薪 海外加給 職務加給 績效獎金 全勤獎金 餐補費 9,000元 2,000元 5,000元 2,080元 904元 600元